臺灣苗栗地方法院刑事判決　　　　　　100年度簡上字第105號
上　訴　人
即　被　告　黃明榮　52歲民.
上列上訴人即被告因竊盜案件，不服本院簡易庭100 年度苗簡字
第770 號，中華民國100 年8 月31日第一審刑事簡易判決（聲請
簡易判決處刑書案號：臺灣苗栗地方法院檢察署100 年度偵字第
4172號），提起上訴，本院管轄之第二審合議庭判決如下：
    主  文
上訴駁回。
黃明榮緩刑貳年。
    事  實
一、黃明榮意圖為自己不法之所有，基於竊盜之犯意，於民國10
    0 年7 月21日中午12時10分許，攜帶客觀上足供兇器使用之
    梅花板手3 支、活動板手2 支等物，前往苗栗縣銅鑼鄉○○
    村○○○段393 地號土地旁，利用上開梅花板手、活動板手
    著手竊取邱漢坤所有之三菱牌抽水馬達1 個。嗣於未得手之
    際，即為邱漢坤當場發現報警查獲。
二、案經邱漢坤訴由苗栗縣警察局苗栗分局報告臺灣苗栗地方法
    院檢察署檢察官偵查後，聲請本院逕以簡易判決處刑。
    理  由
一、上訴意旨略以：上訴人即被告黃明榮對於聲請簡易判決處刑
    書所載之犯罪事實不爭執，這件事情被告確實有錯，惟因上
    訴人與告訴人邱漢坤已達成和解，有和解書為證，希望法院
    能給予被告自新機會等語。
二、證據能力方面判斷：按「被告以外之人於審判外之陳述，雖
    不符前4 條之規定，而經當事人於審判程序同意作為證據，
    法院審酌該言詞陳述或書面陳述作成時之情況，認為適當者
    ，亦得為證據。」、「當事人、代理人或辯護人於法院調查
    證據時，知有第159 條第1 項不得為證據之情形，而未於言
    詞辯論終結前聲明異議者，視為有前項之同意。」刑事訴訟
    法第159 條之5 第1 項、第2 項分別定有明文。查本院援為
    後開事實認定之「供述證據」，概經被告於準備程序同意作
    為證據（見本院卷第30頁），且迄至言論終結前均未有任何
    異議，兼以本院自形式上察其作成、取得當時之外部情況，
    亦俱無「任意性」或「信用性」違反而顯然不適當之情形，
    故應與刑事訴訟法第159 條之5 第1 項、第2 項之規定相符
    。因認關此證人於「審判外之言詞陳述或書面陳述」，之於
    本案而言，均有證據能力，而毋庸再依刑事訴訟法第159 條
    之1 至同法第159 條之4 等規定為個別性之斟酌。另除供述
    證據以外，其餘業經本院援為後開事實認定之「非供述證據
    」，均核無公務員違法採證之情形，並經本院於審判期日，
    依刑事訴訟法第164 條規定，踐行證據調查之法定程序，提
    示被告而使其辨認，則其證據能力之具備，亦毋待言。
三、訊據上訴人即被告黃明榮對於上開犯罪事實，於本院準備程
    序及審理時均坦承不諱，並據告訴人即被害人邱漢坤於警詢
    時證述明確，復有贓物認領保管單1 紙、現場及工具照片4
    張附卷足稽，及梅花板手3 支、活動板手2 支扣案可憑，堪
    信被告自白與事實相符，故本件事證明確，其犯行洵堪認定
    。
四、核被告黃明榮所為，係犯刑法第321 條第2 項、第1 項第3
    款之攜帶兇器竊盜未遂罪。被告實施犯行而不遂，為未遂犯
    ，應依刑法第25條第2 項規定減輕其刑。原審審酌被告不思
    以正常途徑獲取財物，僅為小利，竟恣意下手竊取他人所有
    之抽水馬達，顯已侵害他人財產安全及其犯罪動機、目的、
    手段、竊取行為未遂等一切情狀，量處被告有期徒刑參月，
    如易科罰金以新臺幣1,000 元折算1 日，扣案之梅花板手3
    支、活動板手2 支予以沒收，其認事用法並無違誤，量刑亦
    屬恰當，應予維持，上訴意旨指摘原審簡易判決不當，為無
    理由，應予駁回。惟查，被告前未曾因故意犯罪受有期徒刑
    以上刑之宣告，有臺灣高等法院被告前案紀錄表1 紙附卷可
    稽。本院審酌被告係因一時失慮致罹刑章，其犯後亦深表悔
    悟坦承犯行，戮力與告訴人達成和解，並已獲得告訴人之宥
    恕，有卷附和解書正本、本院電話紀錄表乙紙（見本院卷第
    15、23頁）附卷可憑，併考量被告係中度肢障之殘障人士，
    平日以撿拾破爛維生，尚須扶養年逾80歲之母親，有殘障手
    冊影本及戶籍謄本（見本院卷第39、10-13 頁）在卷可考。
    從而，堪認被告此次所犯應係一時失慮所致，經此科刑教訓
    ，信當知所警惕，而無再犯之虞，因認所受刑之宣告，以暫
    不執行為適當，爰依刑法第74條第1 項第1 款規定，宣告緩
    刑2 年，以觀後效，並啟自新。
據上論斷，應依刑事訴訟法第455 條之1 第1 項、第3 項、第36
8 條，刑法第74條第1 項第1 款，判決如主文。
本案經檢察官盧明軒到庭執行職務。
中    華    民    國  100     年    12    月    20    日
            刑事第三庭審判長法  官  魏宏安
                            法  官  陳文貴
                            法  官  游欣怡
以上正本證明與原本無異。
本件判決不得上訴。
中    華    民    國  100     年    12    月    20    日
                            書記官  涂村宇
附錄本案論罪科刑法條全文：
中華民國刑法第321條
（加重竊盜罪）
犯竊盜罪而有下列情形之一者，處 6 月以上、5 年以下有期徒
刑，得併科新臺幣 10 萬元以下罰金：
一、侵入住宅或有人居住之建築物、船艦或隱匿其內而犯之者。
二、毀越門扇、牆垣或其他安全設備而犯之者。
三、攜帶兇器而犯之者。
四、結夥三人以上而犯之者。
五、乘火災、水災或其他災害之際而犯之者。
六、在車站、埠頭、航空站或其他供水、陸、空公眾運輸之舟、
    車、航空機內而犯之者。
前項之未遂犯罰之。